【裁判字號】    97,上訴,4282
【裁判日期】    971126
【裁判案由】    毒品危害防制條例
【裁判全文】
臺灣高等法院刑事判決                97年度上訴字第4282號
上  訴  人  臺灣臺北地方法院檢察署檢察官
被      告  甲○○
上列上訴人因被告毒品危害防制條例案件，不服臺灣台北地方法
院97年度訴字第1227號，中華民國97年8月18日第一審判決（起
訴案號：臺灣台北地方法院檢察署97年度毒偵字第1849號），提
起上訴，本院判決如下：
    主  文
原判決關於施用第二級毒品部分暨定執行刑均撤銷。
甲○○施用第二級毒品，累犯，處有期徒刑柒月，扣案第二級毒
品甲基安非他命貳小包（驗餘淨重玖點柒公克）沒收銷燬之，扣
案吸食器壹組及玻璃球吸食器肆個均沒收。
其餘上訴駁回。
本判決第二項撤銷改判部分與上訴駁回部分，應執行有期徒刑壹
年貳月，扣案第二級毒品甲基安非他命貳小包（驗餘淨重玖點柒
公克）沒收銷燬之，扣案吸食器壹組及玻璃球吸食器肆個均沒收
。
    事  實
一、甲○○前於民國92年間，因施用毒品案件，經臺灣板橋地方
    法院以92年度毒聲字第560號裁定送強制戒治，甫於93年1月
    9日執行完畢，並經該院以92年度簡字第1785號判處有期徒
    刑6月確定，嗣於94年8月8日執行完畢，又因偽造文書、贓
    物等罪，經判處應執行有期徒刑7月確定，於95年2月8日執
    行完畢。詎其仍不知悔改，於上揭強制戒治執行完畢釋放後
    5年內，復基於施用第一級毒品之犯意，於97年5月14日10時
    許，在臺北市○○區○○街256巷3號租屋處，施用第一級毒
    品海洛因1次；復另行起意，基於施用第二級毒品之犯意，
    於同日21時許，在同址租屋處，施用第二級毒品甲基安非他
    命1次。嗣於同年5月15日11時20分許，在臺北市○○區○○
    街262號前為警查獲，並扣得第二級毒品甲基安非他命2小包
    （總毛重10.58公克，驗餘淨重9.7公克）、甲○○所有供施
    用安非他命毒品所用之吸食器1組及玻璃球4個。
二、案經基隆市警察局移送臺灣臺北地方法院檢察署檢察官偵查
    起訴，於原審準備程序進行中，甲○○先就被訴事實為有罪
    之陳述，經原審合議庭裁定由受命法官獨任進行簡式審判程
    序。
    理  由
壹、程序部分：
    按被告以外之人於審判外之言詞或書面陳述，除法律有規定
    者外，不得作為證據；又被告以外之人於審判外之陳述，雖
    不符第159條之1至第159條之4之規定，但經當事人於審判程
    序同意作為證據，法院審酌該言詞陳述或書面陳述作成時之
    情況，認為適當者，亦得為證據；當事人、代理人或辯護人
    於法院調查證據時，知有第159條第1項不得為證據之情形，
    而未於言詞辯論終結前聲明異議者，視為有前項之同意，刑
    事訴訟法第159條第1項、第159條之5規定甚明。經查，本判
    決後開所引用之各該被告以外之人於審判外之陳述（包括書
    面陳述），雖屬傳聞證據，惟業經被告甲○○及檢察官於本
    院審理時均表示無意見而不予爭執，且迄至言詞辯論終結前
    亦均未聲明異議，本院審酌上開證據資料製作時之情況，尚
    查無違法不當及證明力明顯過低之瑕疵，亦認為以之作為證
    據應屬適當，故揆諸前開法律規定與說明，爰逕依刑事訴訟
    法第159條之5規定，認前揭證據資料均例外有證據能力。
貳、實體部分：
一、上揭犯罪事實，業據被告甲○○於警訊、原審及本院審理時
    均坦承不諱（見偵查卷第12頁、原審卷第49反面、本院卷第
    37 頁），且被告為警查獲時所採尿液經送檢驗結果，呈嗎
    啡、安非他命、甲基安非他命陽性反應，有臺灣尖端先進生
    技醫藥股份有限公司97年5月23日濫用藥物檢驗報告1份（見
    偵查卷第41頁）在卷可稽，而扣案白色晶體2小包（驗前總
    毛重10.58公克，包裝塑膠袋總重0.66公克，驗餘淨重9.7公
    克），經內政部警政署刑事警察局鑑定結果，檢出第二級毒
    品甲基安非他命成分，亦有該局97年5月29日刑鑑字第09700
    73949號鑑定書1紙（見偵查卷第39頁）在卷可憑，此外，並
    有吸食器1組及玻璃球吸食器4個扣案可資佐證，足徵其前開
    施用毒品自白，與事實相符合，堪予採信。又按施用毒品案
    件而曾觀察、勒戒或強制戒治執行完畢釋放後，5年以內再
    犯毒品危害防制條例第10條之施用毒品罪行者，即應依法追
    訴進入刑事訴訟程序審理，此觀毒品危害防制條例第23條第
    2項規定甚明。經查被告前有如事實欄所述之施用毒品犯行
    ，有本院被告前案紀錄表在卷可憑，是被告係於曾受觀察勒
    戒執行完畢釋放後，5年內再犯毒品危害防制條例第10條之
    罪，自應依法論科。綜上所述，本件事證明確，被告犯行洵
    堪認定。
二、按海洛因、安非他命、甲基安非他命分別係毒品危害防制條
    例第2條第2項第1款、第2款所規範之第一級、第二級毒品，
    被告予以施用，是核被告所為係犯同條例第10條第1項之施
    用第一級毒品罪及第10條第2項之施用第二級毒品罪。其施
    用第一級毒品海洛因、第二級毒品甲基安非他命前持有第一
    級、第二級毒品之低度行為，為施用之高度行為所吸收，不
    另論罪。又查被告有事實欄所載之犯罪科刑及執行情形，有
    本院被告前案紀錄表存卷可按，其受有期徒刑之執行完畢後
    5年以內再故意犯本件有期徒刑以上之罪，係屬累犯，均應
    依法加重其刑。被告所犯上開二罪，犯意各別，行為互殊，
    應分論併罰。原審適用毒品危害防制條例第10條第1項、刑
    法第11條前段、第47條第1項，就被告施用第一級毒品部分
    量處有期徒刑玖月，經核認事用法均無不合，檢察官上訴意
    旨就此部分並未提出具體理由指摘原判決有何不當，此部分
    上訴即無理由，應予駁回。另原審就被告施用第二級毒品部
    分予以被告論罪科刑，固非無見，惟查：扣案之吸食器1組
    及玻璃球吸食器4個，雖係被告供施用安非他命毒品之工具
    ，然該等物品均是被告自市面上購得，並自行組裝而成，平
    日尚可供作杯子使用，業據被告於本院供述在卷（見本院卷
    第35頁反面），顯見上開吸食器之用途，似非專供施用毒品
    使用一途，原審未查，遽以毒品危害防制條例第18條第1項
    前段規定宣告沒收銷燬之，即有未合。公訴人上訴指摘及此
    ，為有理由，自應由本院將原判決此部分撤銷改判。爰審酌
    被告前有毒品前科，竟仍不知改悔，陷於毒癮而難以自拔，
    危害國民健康，及其犯罪之動機、手段、於本件犯罪後尚能
    坦承犯行，態度良好等情，量處如主文第2項所示之刑，並
    就撤銷改判部分與上訴駁回部分定其應執行之刑。又扣案之
    甲基安非他命2小包（驗餘淨重9.7公克）為第二級毒品，屬
    查獲之第二級毒品，不問屬於犯人與否，均應依毒品危害防
    制條例第18條第1項前段之規定，併予宣告沒收銷燬之；而
    扣案之吸食器1組及玻璃球吸食器4個等物品，為被告所有，
    供施用第二級毒品犯罪所用之物，業經被告供承在卷，爰依
    刑法第38條第1項第2款併予宣告沒收之。
據上論斷，應依刑事訴訟法第368條、第369條第1項前段、第364
條、第299條第1項前段，毒品危害防制條例第10條第2項、第18
條第1項前段，刑法第11條前段、第38條第1項第2款、第47條第1
項、第51條第5款，判決如主文。
本案經檢察官孫冀薇到庭執行職務。
中    華    民    國    97    年    11    月    26    日
                  刑事第十五庭審判長法  官  吳昭瑩
                                    法  官  李釱任
                                    法  官  蘇隆惠
以上正本證明與原本無異。
施用第一級毒品部分如不服本判決，應於收受送達後10日內向本
院提出上訴書狀，其未敘述上訴之理由者並得於提起上訴後10日
內向本院補提理由書（均須按他造當事人之人數附繕本）「切勿
逕送上級法院」，其餘不得上訴。
                                    書記官  吳玉華
中    華    民    國    97    年    11    月    26    日
附錄本案論罪科刑法條全文：
毒品危害防制條例第10條
施用第一級毒品者，處6月以上5年以下有期徒刑。
施用第二級毒品者，處3年以下有期徒刑。


司法院資訊處製作；財團法人民間司法改革基金會備份。
